臺灣高等法院臺南分院民事裁定
111年度抗字第73號
抗  告  人  台灣先進土地開發股份有限公司

法定代理人  黃筱婷  


上列抗告人因與相對人臺南市第93期海前(二)自辦市地重劃區重
劃會間停止執行事件，對於中華民國111年5月13日臺灣臺南地方
法院所為裁定(111年度聲字第79號)提起抗告，本院裁定如下： 
    主  文
抗告駁回。
抗告程序費用由抗告人負擔。
    理  由
一、抗告意旨略以:伊與相對人間交還文件等事件，經原審法院
    以107年度訴字第726號及本院以108年度上字第101號判決(
    下稱系爭確定判決)伊應將系爭確定判決「附件1編號1至25
    、27至31、34至36、39至44之資料原本及臺灣臺南地方法院
    100年度存字第291號提存書原本(下稱系爭確定判決文件)交
    還相對人」，經相對人持系爭確定判決為執行名義，向原審
    法院民事執行處(下稱執行法院)，以111年度司執字第5046
    號對伊聲請強制執行(下稱系爭強制執行事件)，執行法院因
    而於民國(下同)111年2月16日以111年度司執字第5046號執
    行命令(下稱系爭執行命令）命伊履行，伊收受系爭執行命
    令後，旋即搜尋彙整應返還之文件正本，於尋得範圍内依相
    對人指示至特定處所交付，因未能尋得部分文件(下稱系爭
    文件)，伊不得已提起債務人異議之訴(原審法院111年度補
    字第401號民事事件，下稱本案訴訟)，絕無拖延執行之情。
    因系爭確定判決文件部分已遺失而無法交付，此部分事實有
    待本案訴訟判決認定，倘系爭執行程序未經裁定停止，執行
    法院勢必對伊重複裁處怠金或管收之，再考量執行法院難以
    實體調查系爭確定判決文件是否部分遺失，應認抗告人聲請
    停止系爭執行程序之執行核屬必要，原裁定駁回伊停止執行
    之聲請，殊有未洽，爰依法提起抗告，請求廢棄原裁定等語
    。
二、按「強制執行程序開始後，除法律另有規定外，不停止執行
    。」、「有回復原狀之聲請，或提起再審或異議之訴，或對
    於和解為繼續審判之請求，或提起宣告調解無效之訴、撤銷
    調解之訴，或對於許可強制執行之裁定提起抗告時，法院因
    必要情形或依聲請定相當並確實之擔保，得為停止強制執行
    之裁定。」，強制執行法第18條第1、2項分別定有明文。是
    「強制執行法第18條第1項規定強制執行程序開始後，除法
    律另有規定外，不停止執行。明示以不停止執行為原則。同
    條第2項所以例外規定得停止執行，係因回復原狀等訴訟，
    如果勝訴確定，債務人或第三人之物已遭執行無法回復，為
    避免債務人或第三人發生難以回復之損害，必於認有必要時
    ，始得裁定停止執行。如無停止執行必要，僅因債務人或第
    三人憑一己之意思，即可達到停止執行之目的，不僅與該條
    所定原則上不停止執行之立法意旨有違，且無法防止債務人
    或第三人濫行訴訟以拖延執行，致害及債權人權益。故受訴
    法院准債務人或第三人提供擔保停止執行，須於裁定中表明
    有如何停止執行之必要性，始得謂當。而有無停止執行必要
    ，更應審究提起回復原狀或異議之訴等訴訟之債務人或第三
    人之權利是否可能因繼續執行而受損害以為斷。倘債務人或
    第三人所提訴訟為不合法、當事人不適格、顯無理由，或繼
    續執行仍無害債權人或第三人之權利者，均難認有停止執行
    之必要(最高法院101年度台抗字第787號裁判意旨參照)。
三、兩造間請求交付文件等訴訟，經系爭確定判決在案(108年9
    月10日確定)。相對人持系爭確定判決為執行名義，向執行
    法院聲請命抗告人將系爭確定判決文件交還予相對人，由執
    行法院以系爭強制執行事件強制執行中，系爭強制執行程序
    尚未終結，及抗告人已提起債務人異議之訴，現由本案訴訟
    受理等情，業據本院依職權調閱上開民事及民事執行卷宗核
    閱無訛，堪信為真實。
四、經查:抗告人係以系爭確定判決主文以伊應將「附件1編號1
    至25、27至31、34至36、39至44之資料原本及臺灣臺南地方
    法院100年度存字第291號提存書原本(即系爭確定判決文件)
    交還相對人」，惟伊僅尋得附件1編號29至31、34至36、39
    至44之資料原本，伊業已返還，其餘部分(即系爭文件)，伊
    無法尋獲，係屬給付不能，免給付義務，而有消滅或妨害相
    對人請求之事由發生，而提起債務人異議之訴等情，有民事
    起訴狀可稽（見原審111年度補字第401號卷，下稱補字卷，
    第17頁）。是抗告人並未爭執伊應依系爭確定判決返還系爭
    判決文件，僅係主張系爭判決文件中之系爭文件，伊無法尋
    獲，已陷於給付不能等語。故執行法院以系爭確定判決為執
    行名義命抗告人交付系爭確定判決文件(含系爭文件)，該執
    行行為係依據系爭確定判決而為，自不因此致抗告人之權利
    受有任何損害。縱執行法院認系爭資料仍在抗告人占有中，
    依強制執行法第123條第2項準用第128條第1項之規定，對抗
    告人施以怠金或管收之間接執行方法，抗告人如認該執行方
    法不當或違法，仍得依強制執行法第12條聲明異議，以維其
    權利。抗告人以系爭強制執行程序若不停止，抗告人將受難
    以回復之損害云云，並無可取。
五、綜上所述，系爭執行程序之繼續進行，未對抗告人之權利造
    成難以回復之損害，揆諸上開說明，系爭執行程序尚無停止
    之必要，是抗告人以提起債務人異議之訴為由，聲請供擔保
    停止系爭執行程序，即無理由。
六、據上論結，本件抗告為無理由，爰裁定如主文。
中　　華　　民　　國　　111 　年　　8 　　月　　29　　日
                    民事第三庭  審判長法  官  吳森豐

                                      法  官  郭貞秀

                                      法  官  孫玉文
上為正本係照原本作成。
本裁定除以適用法規顯有錯誤為理由外，不得再抗告。如提再抗
告，應於收受送達後十日內向本院提出再抗告狀（須附繕本），
並繳納再抗告費新臺幣一千元。
提起再抗告應委任律師或具有律師資格之人之委任狀；委任有律
師資格者，另應附具律師資格證書及釋明委任人與受任人有民事
訴訟法第466條之1第1項但書或第2項所定關係之釋明文書影本。
中　　華　　民　　國　　111 　年　　8 　　月　　29　　日

                                      書記官  鄭鈺瓊
【附註】
民事訴訟法第495條之1第2項準用同法第466條之1第1、2項規定
：
⑴對於第二審判決上訴，上訴人應委任律師為訴訟代理人。但上
  訴人或其法定代理人具有律師資格者，不在此限。
⑵上訴人之配偶、三親等內之血親、二親等內之姻親，或上訴人
  為法人、中央或地方機關時，其所屬專任人員具有律師資格並
  經法院認為適當者，亦得為第三審訴訟代理人。
民事訴訟法第466條之2第1項：
上訴人無資力委任訴訟代理人者，得依訴訟救助之規定，聲請第
三審法院為之選任律師為其訴訟代理人。